# 关于转让合营企业股权对赌条款的问题

提问人：LYBSJS 时间：2020-09-16 10:33:12
陈总，您好 1 、A公司为某上市公司，持有合营公司B公司40%股份，目前拟出售持有B公司20%股份给C公司。转让价格 10 亿一次性由C公司支付给A公司，对赌条款为 3 种类型（三种类型不同时存在）（ 1 ）业绩补偿款形式约定，以B公司利润作为对赌内容，约定保证C公司 5 年内按照持股比例所分的收益为投资额的1+25%，如达不到标准有A公司以现金形式对C公司进行赔付。C公司仍持有B公司股权。（ 2 ）股权回购如B公司达不到业绩要求或无法达到公开发行的条件，A公司需要已每股出售价格回购C公司持有B公司的全部股权或部分股权。（ 3 ）以B公司能否公开发行作为对赌约定，如果公开发行则无需赔付，如果未能公开发行，转让价格由 10 亿元改为 6 亿元。C公司仍持有B公司股权。
请教对于A公司的会计处理：类型（ 1 ）对于业务补偿款进行赔付的对赌条款A公司应当按照根据B公司运营情况每年确认对应负债，A公司对于B公司盈利情况无法做出判断。A公司在出售股权时时按照 10 亿减去长投金额确认投资收益还是应当预估可能存在的赔付或有负债，差额确认投资收益。类型（ 2 ）如果达不到业绩要求或者无法达到公开发行的对赌条约，A公司无需进行赔付未达标业绩部分，C公司可能要求A公司回购B公司股权，请问A公司没有决定是否回购的权力，A公司在出售股权时时按照投资收益怎么进行处理如果出售日认为是有对赌失败最终回购的可能的是否需要在出售日确认金融负债，如果A公司有加价回购的权力，是否认为A公司也应当确认一项金融资产，还是是否需要考虑该笔交易实际为债券性交易。（ 3 ）股权转让价格为浮动价格，C公司目的为持有B公司股权，对赌约定的成败仅影响交易价格，请问A公司投资收益怎么处理？
瑞华研究意思对赌条约一般理解为保护条款，对赌的签订就是A公司预计B公司是能完成对赌的，是不是投资收益先应当全额确认，每年按照或有对价原则处理。
但公司目前在签订时确实无法确认。

回答人：chenyiwei
对于不包含回购条款的对赌（仅仅是业绩补偿），参照非同一控制下合并中或有对价的规定处理，将业绩补偿相关义务确认为一项以公允价值计量且其变动计入损益的金融负债，即如你所述“A公司应当按照根据B公司运营情况每年确认对应负债”“应当预估可能存在的赔付或有负债，差额确认投资收益”。
对于包含回购条款的对赌，首先要判断对赌业绩指标的设置是否合理和具有商业实质，是否明显不可能实现，以确定该业务的经济实质是“附有或有对价条款的股权处置”还是“以标的股权为质押获取融资”。如果属于前者，则其会计处理的原则与前段基本一致；如果属于后者，则应将取得的股权转让价款确认为一项负债，不确认股权处置收益，在回购义务解除前按约定利率逐期计提利息支出调整该项负债的账面价值。